【裁判字號】    99,訴,306
【裁判日期】    990519
【裁判案由】    違反毒品危害防制條例等
【裁判全文】
臺灣彰化地方法院刑事判決               99年度訴字第306號
公  訴  人  臺灣彰化地方法院檢察署檢察官
被      告  甲○○
選任辯護人  王銘助律師
上列被告因違反毒品危害防制條例、槍砲彈藥刀械管制條例案件
，經檢察官提起公訴（99年度偵字第1047號、第2205號、第2215
號、第2608號），本院判決如下：
    主    文
甲○○未經許可，持有可發射子彈具有殺傷力之改造手槍，累犯
，處有期徒刑壹年拾月，併科罰金新臺幣伍萬元，罰金如易服勞
役，以新臺幣壹仟元折算壹日，扣案之改造手槍壹枝（槍枝管制
編號：0000000000號）、彈匣貳個、子彈顆，均沒收之。又犯
如附表一、二所示之罪，各處如附表一、二所示之刑（含主刑及
從刑）。應執行有期徒刑拾年，併科罰金新臺幣伍萬元，罰金如
易服勞役，以新臺幣壹仟元折算壹日，扣案之改造手槍壹枝（槍
枝管制編號：0000000000號）、彈匣貳個、子彈顆、分裝袋壹
包及「TATUNG」牌行動電話壹支，均沒收之。未扣案販賣第一級
毒品所得新臺幣壹萬壹仟元均沒收，如全部或一部不能沒收時，
以其財產抵償之。
    犯 罪 事 實
一、甲○○前因施用毒品案件，由臺灣彰化地方法院檢察署檢察
    官提起公訴並聲請強制戒治，經本院於民國（下同）92年7
    月21日，以92年度訴字第714號判處有期徒刑9月確定，於93
    年10月8日執行完畢；強制戒治部分於93年1月9日因毒品危
    害防制條例修正而釋放。復因施用毒品案件，經本院於96年
    7月16日，以95年度訴字第1211號判處有期徒刑1年確定，嗣
    經減刑為有期徒刑6月確定，甫於96年8月20日執行完畢。
二、甲○○明知可發射子彈具有殺傷力之仿BERETTA廠M9型半自
    動改造手槍1支(槍枝管制編號0000000000號)、具殺傷力之
    口徑9mm制式子彈5顆，非經中央主管機關許可，不得持有。
    竟於98年11月中旬某日，在彰化縣鹿港鎮頂番婆里某友人住
    處，自不詳年籍姓名綽號「阿昌」與「阿惠」之成年男子與
    女子處，以新台幣（下同）5萬元之代價，購得上揭手槍1支
    、子彈5顆（含彈匣2個），而非法持有之。嗣為警據報後於
    99年1月20日23時，持本院核發之搜索票及台灣彰化地方法
    院檢察署檢察官核發之拘票，在國道1號高速公路后里收費
    站查獲甲○○，嗣甲○○於隨同警方在行政院海岸巡防署海
    岸巡防總局中部地區巡防局製作筆錄時，於未被有偵查犯罪
    職權之機關或公務員發覺本案非法持有具有殺傷力槍枝及子
    彈之犯行前，即主動向員警供承有上開持有槍、彈犯行，自
    首而接受裁判，並主動供稱其藏槍地點，並同意警方搜索，
    嗣於同年月21日11時10分許，警方在甲○○引導下，在其所
    駕駛之車牌號碼SB-5226號自小客車後車廂內，取得上開槍
    1支、子彈5顆與彈匣2個等物而查獲。
三、甲○○明知海洛因屬毒品危害防制條例第2條第2項第1款規
    定之第一級毒品，均非經許可，不得持有、販賣、轉讓，竟
    分別為下列行為：
  (一)意圖營利而基於販賣第一級毒品海洛因之個別犯意，先以附
    表一所示之電話與附表一所示購毒者使用之電話先行聯絡，
    約定交易時間、地點、數量後，再於附表一所示之時間、地
    點，販賣如附表一所示金額之海洛因予施建福、林富興及粘
    阿樓3人。
  (二)基於無償轉讓第一級毒品海洛因之個別犯意，先以附表二所
    示之電話與附表二所示相對人使用之電話先行聯絡，約定時
    間、地點、數量後，再於附表二所示之時間、地點，轉讓如
    附表二所示之海洛因予許進源、黃玉鳳、楊芳森及郭建華4
    人施用完畢。嗣為警據報後於99年1月20日23時，持本院核
    發之搜索票及台灣彰化地方法院檢察署檢察官核發之拘票，
    在國道1號高速公路后里收費站查獲甲○○持有海洛因3小包
    （合計凈重4.25公克）、分裝袋1包、注射針筒1支及「
    TATUNG」牌行動電話1支（內含行動電話門號0000000000號
    SIM卡1張），嗣甲○○於隨同警方回行政院海岸巡防署海岸
    巡防總局中部地區巡防局製作筆錄時，主動供稱其持有槍、
    彈以及藏匿之地點，並同意警方搜索，嗣於同年月21日11時
    10分許，警方在甲○○引導下，在其所駕駛之車牌號碼
    SB-5226號自小客車後車廂內，取得上開槍枝1支、子彈5顆
    與彈匣2個等物而查獲。
四、案經行政院海岸巡防署海岸巡防總局中部地區巡防局及彰化
    縣警察局鹿港分局報告臺灣彰化地方法院檢察署檢察官偵查
    起訴。
    理  由
壹、證據能力部分：
一、按被告以外之人於審判外之言詞或書面陳述，除法律有規定
    者外，不得作為證據，刑事訴訟法第159 條第1 項定有明文
    。證人施建福、林富興、粘阿樓、許進源、黃玉鳳、楊芳森
    及郭建華於警詢中所為之陳述，屬審判外之陳述，依首揭法
    條規定，原則上亦無證據能力。然被告以外之人於審判外之
    陳述，雖不符刑事訴訟法第159條之1至之4之規定，而經當
    事人於審判程序同意作為證據，法院審酌該言詞陳述或書面
    陳述作成時之情況，認為適當者，亦得為證據。當事人、代
    理人或辯護人於法院調查證據時，知有第159條第1項不得為
    證據之情形，而未於言詞辯論終結前聲明異議者，視為有前
    項之同意，此刑事訴訟法第159 條之5亦定有明文。本件被
    告甲○○及其辯護人於本院準備程序中對證據能力亦不爭執
    ，且至言詞辯論終結前，就前開證人等言詞之證據能力亦未
    聲明異議。再前開證人等之陳述，未經被告及其辯護人主張
    有何非出於自由意志之情形，是本件認為容許其陳述之證據
    能力，亦無不當，應依刑事訴訟法第159條之5之規定，認前
    開證人等上開之證述具有證據能力。
二、按法院或檢察官得囑託醫院、學校或其他相當之機關、團體
    為鑑定，或審查他人之鑑定，並準用第203 條至第206 條之
    1 之規定，刑事訴訟法第208 條第1 項亦定有明文。依此，
    檢察官對於偵查中之案件，認為須實施鑑定者，固應就具體
    個案，選任鑑定人或囑託鑑定機關（團體）為之；但對於司
    法警察機關調查中之案件，或有量大或急迫之情形，為因應
    實務之現實需求，如檢察官針對該類案件之性質（例如：查
    扣之毒品必須檢驗其成份、對施用毒品之犯罪嫌疑人必須檢
    驗其體內有無毒品代謝反應、對於查扣之槍砲彈藥必須檢驗
    有無殺傷力、對違反野生動物保育法案件必須鑑定是否屬於
    保育類動物案件等），認為當然有鑑定之必要者，經參考法
    務部92年5 月20日法檢字第092080203 號函送之法務部「因
    應刑事訴訟法修正工作小組」研討之刑事訴訟法修正相關議
    題第21則之共識結論，以及臺灣高等法院於92年8 月1 日舉
    行之刑事訴訟法新制法律問題研討會第3 則法律問題研討結
    果之多數說（載於司法院92年8 月印行「刑事訴訟法新製法
    律問題彙編」第15頁至第18頁），基於檢察一體原則，得由
    該管檢察長對於轄區內之案件，以事前概括選任鑑定人或囑
    託鑑定機關（團體）之方式，俾便轄區內之司法警察官、司
    法警察對於調查中之此類案件，得即時送請事前已選任之鑑
    定人或囑託之鑑定機關（團體）實施鑑定，該鑑定人或鑑定
    機關（團體）亦應視同受承辦檢察官所選任或囑託而執行鑑
    定業務，其等出具之書面鑑定報告應屬刑事訴訟法第206 條
    所定之傳聞例外，當具有證據能力（法務部92年9 月1 日法
    檢字第0920035083號函可供參照）。從而，本件扣案之槍枝
    及子彈等，經由查獲之警察單位依先前轄區檢察署檢察長事
    前概括選任鑑定機關，即內政部警政署刑事警察局（下稱刑
    事警察局）實施鑑定，及本院依法送請該局鑑定所出具99年
    2月26日刑鑑字第0990014169號鑑驗書，即具有證據能力，
    而得為本案之證據。
貳、實體部分：
一、訊據被告甲○○對於上揭犯罪事實均坦承不諱，核與證人施
    建福、林富興、粘阿樓、許進源、黃玉鳳、楊芳森及郭建華
    等人證述之情節大致相符，並有被告販賣、轉讓毒品所使用
    之工具行動電話1支（手機號碼0000000000號含SIM卡1張）
    、海洛因3小包（合計淨重4.25公克）、分裝袋1包、注射針
    筒1支扣案可資佐證，復有行政院海岸巡防署海岸巡防總局
    中部地區巡防局搜索扣押筆錄、扣押物品目錄表、彰化縣警
    察局槍枝初步檢視報告表、臺灣彰化地方法院搜索票、法務
    部調查局濫用藥物實驗室鑑定書各1紙及查獲照片9張等附卷
    與具殺傷力之仿BERETTA廠M9型半自動改造手槍1支(槍枝管
    制編號0000000000號)、具殺傷力之口徑9mm制式子彈5顆扣
    案可稽。又上揭扣案手槍、子彈經送內政部警政署刑事警察
    局鑑驗結果，認:(一)送鑑手槍1支(槍枝管制編號000000000
    0號)，係改造手槍，由仿BERETTA廠M9型半自動手槍製造之
    槍枝，換裝土造金屬槍管而成，擊發功能正常，可供擊發適
    用子彈，認具殺傷力。(二)送鑑子彈4顆，認均係口徑9mm制
    式子彈，採樣1顆試射，可擊發，認具殺傷力。(三) 送鑑子
    彈1顆，認係口徑9mm制式子彈，彈底具撞擊痕跡，經試射，
    可擊發，認具殺傷力。此有內政部警政署刑事警察局99年2
    月26日刑鑑字第0990014169號鑑驗書附卷可佐。綜上，被告
    之自白與事實相符，其犯行堪予認定。
二、核被告甲○○就犯罪事實欄二所為，係犯槍砲彈藥刀械管制
    條例第8條第4項未經許可持有可發射子彈具有殺傷力之改造
    手槍罪、同法第12條第4項未經許可持有子彈罪；就犯罪事
    實欄三(一)(二)所為，各係犯毒品危害防制條例第4條第1項販賣
    第一級毒品罪及同條例第8條第1項之轉讓第一級毒品罪。其
    係以一行為同時觸犯未經許可持有可發射子彈具有殺傷力之
    改造手槍罪及未經許可持有子彈罪，為想像競合犯，應依刑
    法第55條前段之規定，從一重論以槍砲彈藥刀械管制條例第
    8 條第4項未經許可，持有可發射子彈具有殺傷力之改造手
    槍罪。又按非法寄藏槍砲彈藥刀械等違禁物，所侵害者為社
    會法益，如寄藏之客體種類相同（同為手槍，或同為子彈者
    ），縱令寄藏之客體有數個（如數支手槍、數顆子彈），仍
    為單純一罪，不發生想像競合犯之問題（最高法院92年度臺
    上字第2121號判決意旨參照）。本件被告雖持有具有殺傷力
    之子彈5顆，惟依前開判決意旨，應僅成立單純一未經許可
    持有具有殺傷力之子彈罪，而不以其所持有之子彈數量而成
    立數罪，併予敘明。另被告所為持有毒品之低度行為，分別
    為販賣、轉讓之高度行為所吸收，均不另論罪。被告所犯多
    次販賣、轉讓第一級毒品罪嫌及非法持有可發射子彈具殺傷
    力之槍枝罪間，犯意各別、構成要件互殊，應予分論併罰。
    又被告前因施用毒品案件，由臺灣彰化地方法院檢察署檢察
    官提起公訴並聲請強制戒治，經本院於92年7月21日，以92
    年度訴字第714號判處有期徒刑9月確定，於93年10月8日執
    行完畢；強制戒治部分於93年1月9日因毒品危害防制條例修
    正而釋放。復因施用毒品案件，經本院於96年7月16日，以
    95年度訴字第1211號判處有期徒刑1年確定，嗣經減刑為有
    期徒刑6月確定，甫於96年8月20日執行完畢等情，均有臺灣
    高等法院被告前案紀錄表、臺灣彰化地方法院檢察署刑案資
    料查註紀錄表附卷可稽，被告於徒刑之執行完畢後，5年內
    故意再犯本件有期徒刑以上之各罪，各為累犯，除販賣第一
    級毒品法定刑死刑、無期徒刑依法不得加重外，餘均應依刑
    法第47條第1項之規定，加重其刑。末按，刑法第62條所謂
    「發覺」，固非以有偵查犯罪職權之機關或人員確知其人犯
    罪無誤為必要，而於對其發生嫌疑時，即得謂為已發覺；但
    此項對犯人之嫌疑，仍須有確切之根據得為合理之可疑者，
    始足當之，若單純主觀上之懷疑，要不得謂已發生嫌疑（最
    高法院72年度臺上字第641號判例意旨參照）。本件係於99
    年1月20日23時，警方持本院核發之搜索票及台灣彰化地方
    法院檢察署檢察官核發之拘票，在國道1號高速公路后里收
    費站查獲被告甲○○，嗣被告甲○○於隨同警方回行政院海
    岸巡防署海岸巡防總局中部地區巡防局製作筆錄時，主動供
    稱其持有槍、彈以及藏匿之地點，並同意警方搜索，嗣於同
    年月21日11時10分許，警方在甲○○引導下，在其所駕駛之
    車牌號碼SB-5226號自小客車後車廂內，取得上開槍枝1支、
    子彈5顆與彈匣2個等物，故本件被告係於未經有偵查犯罪權
    限之公務員發覺其持有本件槍械及子彈前，即主動向前來搜
    索之警員自首，並報繳其所持有之槍枝、子彈而接受裁判，
    此經證人即行政院海岸巡防署海岸巡防總局中部地區巡防局
    負責偵辦此案之員警周政璋在本院99年5月5日審理時證述明
    確，有審判筆錄附卷可參，是應依槍砲彈藥刀械管制條例第
    18條第1項之規定減輕其刑；又查被告就上揭違反毒品危害
    防制條例之犯罪事實部分，均於偵查及審判中自白犯罪，應
    依毒品危害防制條例第17條第2項之規定予以減輕其刑，並
    依刑法第71條第1項規定，就併科罰金、有期徒刑部分均先
    加後減。再按刑法第59條規定：犯罪之情狀顯可憫恕，認科
    以最低度刑仍嫌過重者，得酌量減輕其刑。立法理由中指出
    ：本條所謂「犯罪之情狀可憫恕」，自係指裁判者審酌刑法
    第57條各款所列事項以及其他一切與犯罪有關之情狀之結果
    ，認其犯罪足堪憫恕者而言。又最高法院70年第6次刑事庭
    會議決議亦表示：刑法第59條規定，犯罪之情狀可憫恕者，
    得酌量減輕其刑，同法第57條規定，科刑時應審酌一切情狀
    ，尤應注意左列事項（共10款）為科刑重輕之標準，兩條適
    用上固有區別，惟所謂「犯罪之情狀」與「一切情形」云云
    ，並非有截然不同之領域，於裁判上酌減其刑時，應就犯罪
    一切情狀（包括第57條所列舉之10款事項），予以全盤考量
    ，審酌其犯罪有無可憫恕之事由（即判例所稱有特殊之原因
    與環境等等，在客觀上足以引起一般同情，以及宣告法定低
    度刑，是否猶嫌過重），以為判斷。故適用第59條酌量減輕
    其刑時，並不排除第57條所列舉10款事由之審酌，惟其程度
    應達於確可憫恕，始可予以酌減。查本件被告雖有販賣第一
    級毒品，戕害他人身心之犯行，其行為固為法所不容，惟其
    前有多次施用毒品之前科，有上開臺灣高等法院被告前案紀
    錄表附卷可參，且手部因職業之災害，導致部分手指遭機械
    輾壓、切除，為抑制疼痛方身染施用毒品之惡習，又為貪圖
    利得，不禁好友索討及誘惑進而為本件販賣毒品之行為，究
    其原因當係肇於被告本身無法戒絕毒品，亦不知尋覓適當之
    機構協助導正，亦無正當工作，無法融入社會正常生產工作
    ，又無一技之長，只好販毒牟利以滿足自己毒癮;且被告販
    賣及轉讓一級毒品之次數非多，所得利益非鉅，顯見被告販
    賣毒品之情節尚屬輕微;另被告也僅止於販賣毒品獲利，而
    非以毒品為工具，藉以誘使、控制他人，以遂行進一步之犯
    罪行為，故其販賣之惡性，相對於長期、大量販賣毒品，甚
    至以毒品為工具控制、誘使他人犯罪之大毒梟而言，其對社
    會治安及國民健康之危害較小，若處以最低刑度無期徒刑，
    不免過苛，且倘一律就其販賣第一級毒品處以法定刑最低本
    刑，難謂符合罪刑相當性及比例原則，更無從與大量販賣毒
    品之毒梟、毒販之惡行有所區隔，且無異鼓勵販毒之人，從
    事大量毒品之販賣，顯非毒品危害防制條例遏止毒品氾濫之
    立法本旨。從而，本院認被告所犯販賣第一級毒品罪之情狀
    在客觀上足以引起一般同情，即予宣告法定最低度刑，猶嫌
    過重且失之苛酷，爰均依刑法第59 條規定，酌量減輕其刑
    ，並均遞減之。
三、爰審酌被告多次販賣、轉讓第一級毒品之犯行，其助長毒品
    氾濫，有害國人身心健康及社會治安，且非法持有具有殺傷
    力之槍、彈，所為對社會治安造成危險之程度，對於他人身
    體、生命之安全業已造成明顯之危害，惟其持有毒品之數量
    非屬鉅大，對社會所生危害尚屬輕微，且犯後坦承犯行，態
    度尚佳等一切情狀，量處如主文所示之刑，併科罰金及易服
    勞役之折算標準，及定應執行刑，及諭知併科罰金及易服勞
    役之折算標準。
四、末按販賣毒品所得之對價，不問其中何部分屬於成本，何部
    分屬於犯罪所得之財物，應均予沒收（最高法院65年度第5
    次刑庭庭推總會議決議 (一)意旨參照）。又按犯第4條之罪
    者，其供犯罪所用或因犯罪所得之財物，均沒收之，如全部
    或一部不能沒收時，以其財產抵償之，毒品危害防制條例第
    19條第1項定有明文。
（一）上揭扣得之海洛因3小包（合計淨重共4.25公克）及注射針
      筒1支，被告均於本院審理時供稱均為其自己施用毒品之
      物，與本案販賣毒品無關，另行動電話門號0000000000號
      SIM卡1張並非被告所有，業據被告於本院審理時供稱該SIM
      卡為其朋友所有，故均不諭知沒收銷燬及沒收，附此敘明
      。
（二）被告販賣毒品之所得（各如附表一各編號欄所示），雖未
      扣案，然屬被告等因犯罪所得之財物，各應依毒品危害防
      制條例第19條第1項定沒收之，如全部或一部不能沒收時
      ，以其財產抵償之。
（三）前揭扣得之分裝袋1包、「TATUNG」牌行動電話1支，為被
      告所有、供本件販賣、轉讓毒品所用之物，業經被告自承
      在卷，應依毒品危害防制條例第19條第1項規定，宣告沒
      收。
（四）扣案之手槍1支（槍枝管制編號：0000000000號）、彈匣2
      個、具有殺傷力之口徑9mm制式子彈3顆，係屬槍砲彈藥刀
      械管制條例第4條第1項第1款所定，未經許可，不得持有
      之違禁物，爰依刑法第38條第1項第1款之規定宣告沒收；
      至扣案具有殺傷力之口徑9mm制式子彈2顆 (其中一顆彈底
      據撞擊痕跡)，因囑託內政部警政署刑事警察局鑑驗，予
      以實際試射擊發，僅餘彈殼，已失去子彈之功能而不具有
      殺傷力，自非違禁物，爰均不諭知沒收。
據上論斷，應依刑事訴訟法第299條第1項前段，槍砲彈藥刀械管
制條例第8條第4項、第12條第4項、第18條第1項，毒品危害防制
條例第4條第1項、第8條第1項、第17條第2項、第19條第1項，刑
法第11條、第47條第1項、第55條、第59條、第71條第1項、第42
條第3項前段、第51條第5款、第38條第1項第1款，刑法施行法第
1條之1，判決如主文。
本案經檢察官林依成到庭執行職務
中    華    民    國    99    年    5    月    19    日
                  刑事第四庭  審判長  姚銘鴻
                                法官  游秀雯
                                法官  吳永梁
以上正本證明與原本無異。
如不服本判決應於收受判決後10日內向本院提出上訴書狀，並應
敘述具體理由。其未敘述上訴理由者，應於上訴期間屆滿後20日
內向本院補提理由書 (均須按他造當事人之人數附繕本)「 切勿
逕送上級法院」。
中    華    民    國    99    年    5    月    19    日
                              書記官  郭佳雯
附錄本案論罪科刑法條全文：
槍砲彈藥刀械管制條例第8條
未經許可，製造、販賣或運輸鋼筆槍、瓦斯槍、麻醉槍、獵槍、
空氣槍或第4條第1項第1款所定其他可發射金屬或子彈具有殺傷
力之各式槍砲者，處無期徒刑或5年以上有期徒刑，併科新臺幣1
千萬元以下罰金。
未經許可，轉讓、出租或出借前項所列槍枝者，處5年以上有期
徒刑，併科新臺幣1千萬元以下罰金。
意圖供自己或他人犯罪之用，而犯前二項之罪者，處無期徒刑或
7年以上有期徒刑，併科新臺幣1千萬元以下罰金。
未經許可，持有、寄藏或意圖販賣而陳列第1項所列槍枝者，處3
年以上10年以下有期徒刑，併科新臺幣700萬元以下罰金。
第1項至第3項之未遂犯罰之。
槍砲彈藥刀械管制條例第12條
未經許可，製造、販賣或運輸子彈者，處1年以上7年以下有期徒
刑，併科新台幣500萬元以下罰金。
未經許可，轉讓、出租或出借子彈者，處6月以上5年以下有期徒
刑，併科新台幣300萬元以下罰金。
意圖供自己或他人犯罪之用，而犯前二項之罪者，處3年以上10
年以下有期徒刑，併科新台幣700萬元以下罰金。
未經許可，持有、寄藏或意圖販賣而陳列子彈者，處5年以下有
期徒刑，併科新台幣300萬元以下罰金。
第1項至第3項之未遂犯罰之。
毒品危害防制條例第4條
製造、運輸、販賣第一級毒品者，處死刑或無期徒刑；處無期徒
刑者，得併科新臺幣 2 千萬元以下罰金。
製造、運輸、販賣第二級毒品者，處無期徒刑或7年以上有期徒
刑，得併科新臺幣1千萬元以下罰金。
製造、運輸、販賣第三級毒品者，處5年以上有期徒刑，得併科
新臺幣7百萬元以下罰金。
製造、運輸、販賣第四級毒品者，處3年以上10年以下有期徒刑
，得併科新臺幣3百萬元以下罰金。
製造、運輸、販賣專供製造或施用毒品之器具者，處1年以上7年
以下有期徒刑，得併科新臺幣1百萬元以下罰金。
前五項之未遂犯罰之。
毒品危害防制條例第8條
轉讓第一級毒品者，處 1 年以上 7 年以下有期徒刑，得併科新
臺幣 1 百萬元以下罰金。
轉讓第二級毒品者，處 6 月以上 5 年以下有期徒刑，得併科新
臺幣 70 萬元以下罰金。
轉讓第三級毒品者，處 3 年以下有期徒刑，得併科新臺幣 30
萬元以下罰金。
轉讓第四級毒品者，處 1 年以下有期徒刑，得併科新臺幣 10
萬元以下罰金。
前四項之未遂犯罰之。
轉讓毒品達一定數量者，加重其刑至二分之一，其標準由行政院
定之。
附表一：
┌──┬───┬──────┬──┬─────┬────┬────┬──┬───┬──────────────┐
│編號│購毒者│購毒者電話  │次數│行為人電話│時間    │地點    │種類│金額  │宣告刑（含主刑、從刑）      │
├──┼───┼──────┼──┼─────┼────┼────┼──┼───┼──────────────┤
│ 1  │施建福│0000-000000 │4次 │0000000000│1、98年 │均在彰化│海洛│每次各│甲○○販賣第一級毒品，累犯，│
│    │      │            │    │0000000000│11月3日 │縣秀水鄉│因  │2000元│處有期徒刑捌年。扣案之分裝袋│
│    │      │            │    │          │17時許  │埔崙村彰│    │      │壹包及「TATUNG」牌行動電話壹│
│    │      │            │    │          │2、98年 │水路2段 │    │      │支，均沒收之；未扣案販賣第一│
│    │      │            │    │          │11月12  │253 巷8 │    │      │級毒品所得新臺幣貳仟元沒收，│
│    │      │            │    │          │日9時許 │號甲○○│    │      │如全部或一部不能沒收時，以其│
│    │      │            │    │          │3、98年 │住處2樓 │    │      │財產抵償之。                │
│    │      │            │    │          │12月30日│房間內  │    │      │                            │
│    │      │            │    │          │14時許  │        │    │      │甲○○販賣第一級毒品，累犯，│
│    │      │            │    │          │4、98年 │        │    │      │處有期徒刑捌年。扣案之分裝袋│
│    │      │            │    │          │12月31日│        │    │      │壹包及「TATUNG」牌行動電話壹│
│    │      │            │    │          │15時許  │        │    │      │支，均沒收之；未扣案販賣第一│
│    │      │            │    │          │        │        │    │      │級毒品所得新臺幣貳仟元沒收，│
│    │      │            │    │          │        │        │    │      │如全部或一部不能沒收時，以其│
│    │      │            │    │          │        │        │    │      │財產抵償之。                │
│    │      │            │    │          │        │        │    │      │                            │
│    │      │            │    │          │        │        │    │      │甲○○販賣第一級毒品，累犯，│
│    │      │            │    │          │        │        │    │      │處有期徒刑捌年。扣案之分裝袋│
│    │      │            │    │          │        │        │    │      │壹包及「TATUNG」牌行動電話壹│
│    │      │            │    │          │        │        │    │      │支，均沒收之；未扣案販賣第一│
│    │      │            │    │          │        │        │    │      │級毒品所得新臺幣貳仟元沒收，│
│    │      │            │    │          │        │        │    │      │如全部或一部不能沒收時，以其│
│    │      │            │    │          │        │        │    │      │財產抵償之。                │
│    │      │            │    │          │        │        │    │      │                            │
│    │      │            │    │          │        │        │    │      │甲○○販賣第一級毒品，累犯，│
│    │      │            │    │          │        │        │    │      │處有期徒刑捌年。扣案之分裝袋│
│    │      │            │    │          │        │        │    │      │壹包及「TATUNG」牌行動電話壹│
│    │      │            │    │          │        │        │    │      │支，均沒收之；未扣案販賣第一│
│    │      │            │    │          │        │        │    │      │級毒品所得新臺幣貳仟元沒收，│
│    │      │            │    │          │        │        │    │      │如全部或一部不能沒收時，以其│
│    │      │            │    │          │        │        │    │      │財產抵償之。                │
│    │      │            │    │          │        │        │    │      │                            │
├──┼───┼──────┼──┼─────┼────┼────┼──┼───┼──────────────┤
│ 2  │林富興│0000-000000 │2次 │0000000000│1、98年 │均在彰化│海洛│每次各│甲○○販賣第一級毒品，累犯，│
│    │      │            │    │          │12月21日│縣秀水鄉│因  │1000元│處有期徒刑捌年。扣案之分裝袋│
│    │      │            │    │          │19時許  │秀水國中│    │      │壹包及「TATUNG」牌行動電話壹│
│    │      │            │    │          │2、同年 │附近    │    │      │支，均沒收之；未扣案販賣第一│
│    │      │            │    │          │月23日18│        │    │      │級毒品所得新臺幣壹仟元沒收，│
│    │      │            │    │          │時許    │        │    │      │如全部或一部不能沒收時，以其│
│    │      │            │    │          │        │        │    │      │財產抵償之。                │
│    │      │            │    │          │        │        │    │      │                            │
│    │      │            │    │          │        │        │    │      │                            │
│    │      │            │    │          │        │        │    │      │甲○○販賣第一級毒品，累犯，│
│    │      │            │    │          │        │        │    │      │處有期徒刑捌年。扣案之分裝袋│
│    │      │            │    │          │        │        │    │      │壹包及「TATUNG」牌行動電話壹│
│    │      │            │    │          │        │        │    │      │支，均沒收之；未扣案販賣第一│
│    │      │            │    │          │        │        │    │      │級毒品所得新臺幣壹仟元沒收，│
│    │      │            │    │          │        │        │    │      │如全部或一部不能沒收時，以其│
│    │      │            │    │          │        │        │    │      │財產抵償之。                │
│    │      │            │    │          │        │        │    │      │                            │
├──┼───┼──────┼──┼─────┼────┼────┼──┼───┼──────────────┤
│ 3  │粘阿樓│0000-000000 │2次 │0000000000│1、99年1│均在彰化│海洛│每次各│甲○○販賣第一級毒品，累犯，│
│    │      │            │    │          │月6日   │縣鹿港鎮│因  │500元 │處有期徒刑捌年。扣案之分裝袋│
│    │      │            │    │          │2、同年1│利民街30│    │      │壹包及「TATUNG」牌行動電話壹│
│    │      │            │    │          │月6日之 │號3樓粘 │    │      │支，均沒收之；未扣案販賣第一│
│    │      │            │    │          │前某日  │阿樓住處│    │      │級毒品所得新臺幣伍佰元沒收，│
│    │      │            │    │          │        │附近    │    │      │如全部或一部不能沒收時，以其│
│    │      │            │    │          │        │        │    │      │財產抵償之。                │
│    │      │            │    │          │        │        │    │      │                            │
│    │      │            │    │          │        │        │    │      │甲○○販賣第一級毒品，累犯，│
│    │      │            │    │          │        │        │    │      │處有期徒刑捌年。扣案之分裝袋│
│    │      │            │    │          │        │        │    │      │壹包及「TATUNG」牌行動電話壹│
│    │      │            │    │          │        │        │    │      │支，均沒收之；未扣案販賣第一│
│    │      │            │    │          │        │        │    │      │級毒品所得新臺幣伍佰元沒收，│
│    │      │            │    │          │        │        │    │      │如全部或一部不能沒收時，以其│
│    │      │            │    │          │        │        │    │      │財產抵償之。                │
│    │      │            │    │          │        │        │    │      │                            │
│    │      │            │    │          │        │        │    │      │                            │
└──┴───┴──────┴──┴─────┴────┴────┴──┴───┴──────────────┘
附表二：
┌──┬───┬──────┬──┬─────┬────┬────┬───┬──┬──────────────┐
│編號│相對人│相對人電話  │次數│行為人電話│時間    │地點    │種類  │金額│宣告刑（含主刑、從刑）      │
├──┼───┼──────┼──┼─────┼────┼────┼───┼──┼──────────────┤
│ 1  │許進源│0000-000000 │4次 │0000000000│1、98年 │在彰化縣│海洛因│無  │甲○○轉讓第一級毒品，累犯，│
│    │      │            │    │          │11月間某│秀水鄉埔│      │    │處有期徒刑壹年貳月。扣案之分│
│    │      │            │    │          │日      │崙村彰水│      │    │裝袋壹包及「TATUNG」牌行動電│
│    │      │            │    │          │2、同年 │路2段253│      │    │話壹支，均沒收之。          │
│    │      │            │    │          │12月初  │巷8號王 │      │    │                            │
│    │      │            │    │          │3、同年 │振強住處│      │    │甲○○轉讓第一級毒品，累犯，│
│    │      │            │    │          │12月中旬│、鹿港鎮│      │    │處有期徒刑壹年貳月。扣案之分│
│    │      │            │    │          │某日    │鹿和路1 │      │    │裝袋壹包及「TATUNG」牌行動電│
│    │      │            │    │          │4、同年 │段267號 │      │    │話壹支，均沒收之。          │
│    │      │            │    │          │12月21日│許進源住│      │    │                            │
│    │      │            │    │          │        │處等地  │      │    │甲○○轉讓第一級毒品，累犯，│
│    │      │            │    │          │        │        │      │    │處有期徒刑壹年貳月。扣案之分│
│    │      │            │    │          │        │        │      │    │裝袋壹包及「TATUNG」牌行動電│
│    │      │            │    │          │        │        │      │    │話壹支，均沒收之。          │
│    │      │            │    │          │        │        │      │    │                            │
│    │      │            │    │          │        │        │      │    │甲○○轉讓第一級毒品，累犯，│
│    │      │            │    │          │        │        │      │    │處有期徒刑壹年貳月。扣案之分│
│    │      │            │    │          │        │        │      │    │裝袋壹包及「TATUNG」牌行動電│
│    │      │            │    │          │        │        │      │    │話壹支，均沒收之。          │
│    │      │            │    │          │        │        │      │    │                            │
│    │      │            │    │          │        │        │      │    │                            │
├──┼───┼──────┼──┼─────┼────┼────┼───┼──┼──────────────┤
│ 2  │黃玉鳳│與甲○○同坐│2次 │無        │1、99年1│中山高速│海洛因│無  │甲○○轉讓第一級毒品，累犯，│
│    │      │車號SB-5226 │    │          │月20日23│公路苗栗│      │    │處有期徒刑壹年貳月。扣案之分│
│    │      │號自小客車時│    │          │時許    │交流道附│      │    │裝袋壹包及「TATUNG」牌行動電│
│    │      │            │    │          │2、同年 │近之加油│      │    │話壹支，均沒收之。          │
│    │      │            │    │          │月18日凌│站內、彰│      │    │                            │
│    │      │            │    │          │晨1時許 │化市往鹿│      │    │甲○○轉讓第一級毒品，累犯，│
│    │      │            │    │          │        │港鎮頂番│      │    │處有期徒刑壹年貳月。扣案之分│
│    │      │            │    │          │        │婆里附近│      │    │裝袋壹包及「TATUNG」牌行動電│
│    │      │            │    │          │        │        │      │    │話壹支，均沒收之。          │
│    │      │            │    │          │        │        │      │    │                            │
│    │      │            │    │          │        │        │      │    │                            │
├──┼───┼──────┼──┼─────┼────┼────┼───┼──┼──────────────┤
│    │      │            │    │          │        │        │      │    │甲○○轉讓第一級毒品，累犯，│
│ 3  │楊芳森│0000-000000 │3次 │0000000000│3次均為 │均在彰化│海洛因│無  │處有期徒刑壹年貳月。扣案之分│
│    │      │            │    │          │99年1月 │縣秀水鄉│      │    │裝袋壹包及「TATUNG」牌行動電│
│    │      │            │    │          │19日晚上│彰水路2 │      │    │話壹支，均沒收之。          │
│    │      │            │    │          │某時許  │段253巷8│      │    │                            │
│    │      │            │    │          │        │號甲○○│      │    │甲○○轉讓第一級毒品，累犯，│
│    │      │            │    │          │        │住處2樓 │      │    │處有期徒刑壹年貳月。扣案之分│
│    │      │            │    │          │        │房間    │      │    │裝袋壹包及「TATUNG」牌行動電│
│    │      │            │    │          │        │        │      │    │話壹支，均沒收之。          │
│    │      │            │    │          │        │        │      │    │                            │
│    │      │            │    │          │        │        │      │    │甲○○轉讓第一級毒品，累犯，│
│    │      │            │    │          │        │        │      │    │處有期徒刑壹年貳月。扣案之分│
│    │      │            │    │          │        │        │      │    │裝袋壹包及「TATUNG」牌行動電│
│    │      │            │    │          │        │        │      │    │話壹支，均沒收之。          │
│    │      │            │    │          │        │        │      │    │                            │
├──┼───┼──────┼──┼─────┼────┼────┼───┼──┼──────────────┤
│ 4  │郭建華│00-0000000  │2次 │0000000000│1、98年 │均在彰化│海洛因│無  │甲○○轉讓第一級毒品，累犯，│
│    │      │            │    │          │12 月初 │縣秀水鄉│      │    │處有期徒刑壹年貳月。扣案之分│
│    │      │            │    │          │某日    │彰水路2 │      │    │裝袋壹包及「TATUNG」牌行動電│
│    │      │            │    │          │2、99年1│段253巷8│      │    │話壹支，均沒收之。          │
│    │      │            │    │          │月19日20│號甲○○│      │    │                            │
│    │      │            │    │          │時許    │住處    │      │    │甲○○轉讓第一級毒品，累犯，│
│    │      │            │    │          │        │        │      │    │處有期徒刑壹年貳月。扣案之分│
│    │      │            │    │          │        │        │      │    │裝袋壹包及「TATUNG」牌行動電│
│    │      │            │    │          │        │        │      │    │話壹支，均沒收之。          │
│    │      │            │    │          │        │        │      │    │                            │
└──┴───┴──────┴──┴─────┴────┴────┴───┴──┴──────────────┘

司法院資訊處製作；財團法人民間司法改革基金會備份。
